【裁判字號】    89,易,719
【裁判日期】    900731
【裁判案由】    違反毒品危害防制條例
【裁判全文】
臺灣基隆地方法院刑事判決                          八十九年度易字第七一九號
    公  訴  人  臺灣基隆地方法院檢察署檢察官
    被      告  甲○○
右列被告因違反毒品危害防制條例案件，經檢察官聲請簡易判決處刑（八十九年度毒
偵字第二二五九號）及移送併辦（九十年度毒偵字第六八五號），本院改依通常程序
合併審理，判決如左：
    主  文
甲○○連續施用第二級毒品，處有期徒刑捌月。扣案之第二級毒品安非他命拾貳包（
毛重拾貳點貳公克）均沒收銷燬之。
    事  實
一、甲○○前於民國八十六年間因違反麻醉藥品管理條例案件，經本院判處有期徒刑
    二年七月確定（尚未執行），復因施用第二級毒品安非他命案件，經本院先後二
    次裁定送觀察、勒戒後，均認無繼續施用毒品之傾向，由臺灣基隆地方法院檢察
    署檢察官於八十七年八月十七日、八十八年九月十三日，以八十七年度偵字第三
    四六二號及八十八年度毒偵字第二四二號、八十八年度偵緝字第三七二號分別為
    不起訴處分確定。竟仍不知悔改，基於概括之犯意自八十九年九月十一日起至九
    十年九月十二日止，在基隆市○○○路一一０之八十四號三樓、基隆市○○街二
    五二號四樓等地，連續施用第二級毒品安非他命十餘次，為警於八十九年九月十
    四日二十三時許，在基隆市○○○路一一０之八十四號三樓為警查獲，經採集其
    尿液送驗呈安非他命陽性反應，始悉上情；復經警於九十年四月十六日一時許在
    基隆市○○街二五二號四樓查獲，並扣得安非他命十二包（毛重十二˙二公克）
    、海洛因三包（毛重一˙二公克）、磅秤一個、注射針筒一支、吸食器一組、分
    裝袋五四二個，經採尿送驗呈海洛因之嗎啡陽性反應及甲基安非他命陽性反應（
    施用第一級毒品之部分另經台灣基隆地方法院檢察署檢察官偵查中）；又於九十
    年七月十二日二時許在台北縣瑞芳鎮○○路因本案通緝再度經台北縣警察局瑞芳
    分局員警查獲。
二、案經基隆市警察局第四分局報告臺灣基隆地方法院檢察署檢察官聲請簡易判決處
    刑及移送併辦，本院改依通常程序審理。
    理  由
一、訊據被告甲○○於本院審理中坦承其自八十九年九月十一日起至九十年九月十二
    日止，連續在基隆市○○○路一一０之八十四號三樓、基隆市○○街二五二號四
    樓等地，施用第二級毒品安非他命十餘次之事實不諱，而其於八十九年九月十四
    日及九十年四月十六日二次為警查獲時所採集之尿液，經基隆市衛生局檢驗結果
    ，均呈安非他命及甲基安非他命陽性反應，此有基隆市衛生局基衛六字第一一二
    ○一號、基衛檢字第四九四二號檢驗成績書二紙在卷可憑，並有第二級毒品安非
    他命十二包（毛重十二˙二公克）扣案可佐，足證被告之自白與事實相符。又查
    被告前因施用第二級毒品案件，業經本院八十七年度毒聲字第二０七號及八十八
    年毒聲字第一四二一號二次裁定令入勒戒處所觀察、勒戒後，均因認無繼續施用
    毒品之傾向，而分別由台灣基隆地方法院檢察署檢察官於八十七年八月十七日、
    八十八年九月十三日，以八十七年度偵字第三四六二號及八十八年度毒偵字第二
    四二號、八十八年度偵緝字第三七二號分別為不起訴處分確定，有台灣基隆地方
    法院檢察署刑案資料查註紀錄表、本院被告全國前案紀錄表及上開不起訴處分書
    二份在卷可按，被告其經二次觀察勒戒不起訴處分後，再度違犯，屬三犯施用毒
    品罪，其右揭犯罪之事證已至為明確，其犯行足堪認定，應予依法論科。
二、按安非他命係第二級毒品，毒品危害防制條例第二條第二項第二款定有明文。查
    被告甲○○於右揭時、地非法施用第二級毒品安非他命，核其所為，係犯毒品危
    害防制條例第十條第二項之施用第二級毒品罪，其持有毒品之低度行為，應為施
    用毒品之高度行為所吸收，不另論以持第二級毒品罪。其先後多次施用第二級毒
    品之行為，時間緊接，犯罪構成要件相同，顯係基於概括之犯意為之，均為連續
    犯，應依法加重其刑。經查檢察官雖僅就被告自八十九年九月十四日二十三時許
    採尿前二日內某時，施用第二級毒品安非他命之犯行提起公訴，然未據起訴之部
    分既與上開論罪科刑部分有連續犯之裁判上一罪關係，自應為起訴效力所及，本
    院依法併予審理。爰審酌被告前有多次麻藥、毒品前科素行不端，其多次濫用藥
    物，經執行觀察勒戒、強制戒治處分後，仍無法戒除，執迷不悟，顯見被告自制
    能力甚差，易受外界影響，短期自由刑不足以斷絕施用毒品之惡習，犯罪所生之
    危害非輕及犯罪後坦承犯行、態度尚稱良好等一切情狀，量處如主文所示之刑，
    以示懲戒。
三﹑扣案之第二級毒品安非他命十二包（毛重十二點二公克）屬違禁物，不問屬於犯
    人與否，應依毒品危害防制條例第十八條第一項宣告沒收銷燬之。另扣案之磅秤
    一個、注射針筒一支、吸食器一組、分裝袋五四二個，非屬違禁物，且為被告否
    認為其所有，亦無證據證明為供被告本件犯罪所用之物，均不另為沒收之諭知，
    併此敘明。至扣得之第一級毒品海洛因三包（毛重一˙二公克），雖屬違禁物，
    但非本案論罪科刑範圍內，依主刑從刑不可分原則，無從併予宣告沒收，附此敘
    明。
據上論斷，應依刑事訴訟法第二百九十九條第一項前段，毒品危害防制條例第十條第
二項、第十八條第一項前段，刑法第十一條前段、第五十六條，判決如主文。
本案經檢察官黃士元到庭執行職務。
中      華      民      國    九十      年      七      月    三十一    日
                              臺灣基隆地方法院刑事第二庭
                                  法  官  汪  梅  芬
右正本證明與原本無異。
對於本件判決如有不服，應於收受送達後十日內，向本院提出上訴書狀，上訴於臺灣
高等法院，並按他造當事人之人數附具繕本。
                                  書記官  黃  致  祥
中      華      民      國      九十年     八     月      二      日
【附錄論罪法條】
毒品危害防制條例第十條第二項：
施用第二級毒品者，處三年以下有期徒刑。


司法院資訊處製作；財團法人民間司法改革基金會備份。
